臺灣士林地方法院刑事判決　　　　　　　96年度易字第1760號
公　訴　人　臺灣士林地方法院檢察署檢察官
被　　　告　丙○○
　　　　　　　　　　　之1
　　　　　　　　　　（另案臺灣基隆監獄執行，現保外就醫）
上列被告因竊盜案件，經檢察官提起公訴（95年度偵字第13601號）
，被告於本院準備程序期日就被訴事實為有罪之陳述，經本院改
以簡式審判程序進行審理後，判決如下：
    主  文
丙○○共同攜帶兇器竊盜，累犯，處有期徒刑壹年貳月，減為有
期徒刑柒月。扣案之扳手貳支、未扣案之鑰匙壹支均沒收。
    事  實
一、丙○○前因竊盜案件、違反毒品危害防制條例案件，先後經
    本院以90年度易字第278 號、90年度易字第590 號判決處有
    期徒刑3 年、有期徒刑6 月確定，復經本院以93年度聲字第
    758 號裁定應執行有期徒刑3 年4 月確定，迄93年12月30日
    縮刑期滿執行完畢（構成累犯）。詎猶不知悔改，與已成年
    之乙○○（經本院於96年11月15日以其共同攜帶兇器竊盜，
    累犯，處有期徒刑壹年，減為有期徒刑6 月，如易科罰金，
    以新台幣1000元折算1 日）於95年7 月11日晚上11時許，在
    臺北縣汐止市○○○路487 號前，因見立凡廣告工程公司所
    有，由甲○○所管領之車號1208-GW 號自用小貨車停放路旁
    ，且四下無人，遂與乙○○共同基於意圖為自己不法所有之
    犯意聯絡，推由乙○○在車外把風接應，而由丙○○持其所
    有，如持以行兇，客觀上足以對人之生命、身體安全產生危
    害之扳手2 支，連同自備鑰匙1 支（未扣案），藉以打開車
    號1208-GW 號自用小貨車車門後（毀損部分未據告訴），侵
    入車內竊盜該部自用小貨車及車內之電鑽共4 台得手，並以
    竊得之自用小貨車供其等代步使用。嗣同日凌晨4 時許，丙○○駕駛甫竊得之上開自用小貨車搭載乙○○，行經臺北縣
    三重市○○路○ 段76巷處高速公路橋下，因形跡可疑，為巡
    邏員警上前攔查，丙○○竟未停車受檢，加速逃逸，復由乙○○沿路拋棄電鑽等車內財物，以掩飾犯行。經警一路追緝
    至臺北縣蘆洲市○○路82巷2 號前始將該車攔停，惟丙○○
    已先趁隙逃匿，僅當場查獲仍在車上之乙○○，並在上開自
    用小貨車車內扣得丙○○所有，供行竊所用之上開扳手2 支
    後，偵悉上情。
二、案經甲○○訴由臺北縣政府警察局三重分局報告臺灣板橋地
    方法院檢察署檢察官呈由臺灣高等法院檢察署令轉臺灣士林
    地方法院檢察署檢察官偵查起訴，被告丙○○於本院準備程
    序期日就被訴事實為有罪之陳述，經本院裁定改以簡式審判
    程序進行審理。
    理  由
一、本件被告丙○○所犯非死刑、無期徒刑、最輕本刑為3 年以
    上有期徒刑之罪，或高等法院管轄第一審之案件，被告於本
    院準備程序進行中，就被訴事實為有罪之陳述，經告以簡式
    審判程序之旨，並聽取檢察官、被告之意見後，經本院裁定
    改以簡式審判程序進行審理，是本件之證據調查，依刑事訴
    訟法第273 條之2 規定，不受同法第159 條第1 項、第161
    條之2 、第161 條之3 、第163 條之1 及第164 條至第170
    條規定之限制，合先敘明。
二、上揭犯罪事實，業據被告丙○○坦承不諱，核與證人即共同
    被告乙○○所述犯案經過，以及證人即告訴人甲○○就失竊
    情節所為證述大致相符。此外，復有告訴人甲○○立具之贓
    物認領保管單、臺北縣政府警察局三重分局扣押物品目錄表
    、相片3 幀在卷可稽（參見第17079 號卷第21頁，第19頁，
    第27頁，第29頁），以及扳手2 支扣案可佐，被告丙○○上
    開任意性自白堪認與事實相符，可以採信。綜上，本案事證
    明確，被告丙○○犯行洵堪認定，應依法論科。
三、按刑法第321 條第1 項第3 款之攜帶兇器竊盜罪，係以行為
    人攜帶兇器竊盜為其加重條件，此所謂兇器，其種類並無限
    制，凡客觀上足對人之生命、身體、安全構成威脅，具有危
    險性之兇器均屬之，且祇須行竊時攜帶此種具有危險性之兇
    器為已足，並不以攜帶之初有行兇之意圖為必要（最高法院
    79年臺上字第5253號判例可資參照）。查扣案被告丙○○所
    有，持為本案犯罪工具之扳手2 支，均係金屬材質，材質堅
    硬，足以撬開車門鎖，有照片1 幀存卷可按，顯具相當質量
    ，客觀上顯均足以對人之生命、身體、安全構成威脅，具有
    危險性，均堪認屬「兇器」無訛。核被告丙○○所為，係犯
    刑法第321 條第1 項第3 款之攜帶兇器竊盜罪。又把風行為
    ，乃在於排除犯罪障礙，助成犯罪之實現，在合意範圍內分
    擔犯罪行為之一部，故係共同正犯。被告丙○○持扣案扳手
    連結萬能鑰匙下手行竊，由共同被告乙○○在旁把風，被告
    丙○○與共同被告乙○○自就攜帶兇器竊盜之犯行具有犯意
    聯絡及行為分擔，應論以共同正犯。被告丙○○有事實欄所
    載之犯罪科刑執行情形，有臺灣高等法院被告前案紀錄表1
    份在卷可參，其受有期徒刑執行完畢後5 年內，故意再犯本
    件有期徒刑之罪，構成累犯，應依刑法第47條第1 項之規定
    ，加重其刑。爰審酌被告丙○○素行不佳，其不思正途謀生
    ，不知尊重他人財產法益而竊盜他人財物，犯後已坦認犯行
    不諱，尚有悔意等一切情狀，量處如主文所示之刑。又被告
    丙○○所為本件加重竊盜犯行，犯罪時間係在96年4 月24日
    以前，且宣告刑未逾有期徒刑1 年6 月，爰依中華民國九十
    六年罪犯減刑條例第2 條第1 項第3 款及第3 條第1 項第15
    款之規定，減其宣告刑2 分之1 。
四、末查，扣案扳手2 支係被告丙○○所有供犯本案加重竊盜犯
    行所用之物，已據共同被告乙○○供明在卷，復據被告丙○○坦承不諱，應依刑法第38條第1 項第2 款規定宣告沒收。
    至被告丙○○所有，持以連同扣案扳手行竊之自備鑰匙1支
    ，雖未扣案，惟無證據證明業已滅失，亦依刑法第38條第1
    項第2 款，宣告沒收。
據上論斷，依刑事訴訟法第273 條之1 第1 項、第299 條第1 項
前段，刑法第28條、第321 條第1 項第3 款、第47條第1 項、第
38條第1 項第2 款，中華民國九十六年罪犯減刑條例第2 條第1
項第3 款、第7 條，判決如主文。
本案經檢察官鄭富城到庭執行職務。
中　　華　　民　　國　　96　　年　　12　　月　　31　　日
　　　　　　　　　刑事第五庭法　官　許辰舟
以上正本證明與原本無異。
如不服本判決應於判決送達後10日內向本院提出上訴狀。
                            書記官  洪忠改
中　　華　　民　　國　　96　　年　　12　　月　　31　　日
附錄法條：刑法第321 條第1 項第3 款
中華民國刑法第321條
（加重竊盜罪）
犯竊盜罪而有左列情形之一者，處 6 月以上、 5 年以下有期徒
刑：
一  於夜間侵入住宅或有人居住之建築物、船艦或隱匿其內而犯
之者。
二  毀越門扇、牆垣或其他安全設備而犯之者。
三  攜帶兇器而犯之者。
四  結夥三人以上而犯之者。
五  乘火災、水災或其他災害之際而犯之者。
六  在車站或埠頭而犯之者。
前項之未遂犯罰之。
